臺灣高等法院刑事裁定
                                     111年度抗字第1515號
抗  告  人  
即  受刑人  陳維旭



上列抗告人即受刑人因聲請定其應執行刑案件，不服臺灣臺北地
方法院中華民國111年9月5日裁定（111年度聲字第1363號），提
起抗告，本院裁定如下：
    主  文
抗告駁回。                                              
    理  由
一、原裁定意旨略以：抗告人即受刑人陳維旭（下稱抗告人）因
    詐欺等案件，先後經法院判處如原裁定附表所示之罪，並均
    確定在案，有各該判決及本院被告前案紀錄表在卷可憑。又
    抗告人所犯如原裁定附表編號9、11所示之罪所處之刑得易
    科罰金，原裁定附表編號1至8、10、12至14所示之罪所處之
    刑則不得易科罰金，抗告人業已請求檢察官就原裁定附表所
    示各罪聲請合併定其應執行之刑，有抗告人民國111年7月19
    日刑事聲請狀在卷可稽，則檢察官就原裁定附表所示各罪所
    處之刑，聲請最後事實審之原審法院定其應執行之刑，經原
    審法院審核認其聲請為正當，應予准許。並審酌抗告人所犯
    各罪之犯罪時間橫跨108年8月1日至同年11月底間，暨罪數
    所反應之抗告人人格特性、對法益侵害之加重效應、刑罰經
    濟與罪責相當原則，並衡以各罪之原定刑期、前已定應執行
    刑之範圍、定應執行刑之外部性界限及內部性界限等各節為
    整體非難之評價，依刑事訴訟法第477條第1項，刑法第50條
    第1項第1款、第2項、第53條、第51條第5款，裁定應執行有
    期徒刑5年10月等語。
二、抗告意旨略以：我國刑法兼具應報主義及預防主義之雙重目
    的，故於量刑時，倘依抗告人之行為情狀處以適當徒刑，即
    足懲儆，應考量行為人犯罪時間的密接性及個人情狀，定其
    應執行刑期，較符合公平比例原則，懇請給予抗告人公平公
    正裁定，及悔過向上、改過自新之機會，並重新量刑給予抗
    告人最有利之裁定，俾利早日重返社會等語。
三、經查：本件抗告人先後犯如原裁定附表編號1至14所示各罪
    ，分別經法院判處罪刑確定，其中：㈠編號1所示之加重詐欺
    取財罪，經臺灣新北地方法院以109年度原訴字第30號判決
    判處有期徒刑1年2月，於109年8月5日確定。㈡編號2所示之
    加重詐欺取財罪，經臺灣桃園地方法院以109年度訴字第294
    號判決判處有期徒刑1年，於109年8月5日確定。㈢編號3所示
    之加重詐欺取財罪，經臺灣桃園地方法院以109年度訴字第2
    96號判決判處有期徒刑1年1月，於109年9月30日確定。㈣編
    號4所示之加重詐欺取財罪，經臺灣苗栗地方法院以109年度
    訴字第330號判決分別判處有期徒刑1年2月（2罪），於109
    年11月3日確定。㈤編號5所示之加重詐欺取財罪，經臺灣屏
    東地方法院以109年度金訴字第18號判決判處有期徒刑1年10
    月，於109年12月15日確定。㈥編號6、7所示之加重詐欺取財
    罪，經臺灣屏東地方法院以109年度金訴字第20號判決分別
    判處有期徒刑1年4月、1年2月，於109年12月10日確定。㈦編
    號8、9所示之加重詐欺取財等罪，經臺灣桃園地方法院以10
    9年度原訴字第59號判決分別判處有期徒刑1年2月、4月，有
    期徒刑4月部分如易科罰金，以新臺幣（下同）1,000元折算
    1日，於109年4月6日確定。㈧編號10、11所示之加重詐欺取
    財等罪，經臺灣桃園地方法院以110年度審訴字第228號判決
    分別判處有期徒刑1年8月（2罪）、6月，有期徒刑6月部分
    如易科罰金，以1,000元折算1日，於110年9月29日確定。㈨
    編號12所示之加重詐欺取財罪，經臺灣新北地方法院以109
    年度訴字第1280號判決判處有期徒刑1年2月（4罪），於110
    年12月8日確定。㈩編號13、14所示之加重詐欺取財罪，經原
    審法院以109年度訴字第874號判決分別判處有期徒刑1年2月
    （2罪）、1年，於110年12月21日確定，此有前揭判決及本
    院被告前案紀錄表各1份在卷可稽。再抗告人所犯原裁定附
    表編號9、11所示之罪為得易科罰金之罪，而所犯原裁定附
    表編號1至8、10、12至14所示之罪為不得易科罰金之罪，固
    合於刑法第50條第1項但書之規定，惟抗告人已請求聲請定
    其應執行刑，亦有抗告人親自簽名捺印之111年7月18日刑事
    聲請狀附卷可參。
四、而按數罪併罰，有二裁判以上者，依刑法第51條之規定，定其應執行之刑，刑法第53條定有明文；裁判確定前犯數罪者，併合處罰之，刑法第50條第1項前段亦有明文規定。又刑法第51條第5款規定，宣告多數有期徒刑者，於各刑中之最長期以上，各刑合併之刑期以下，定其刑期，但不得逾30年。再法律上屬於自由裁量之事項，有其外部性界限及內部性界限，並非概無拘束。依據法律之具體規定，法院應在其範圍選擇為適當之裁判者，為外部性界限；而法院為裁判時，應考量法律之目的，及法律秩序之理念所在者，為內部性界限。法院為裁判時，二者均不得有所踰越（最高法院80年台非字第473號判例意旨）。又不同案件之數罪併罰，倘一裁判宣告數罪之刑，曾經定其執行刑，再與其他裁判宣告之刑定其執行刑時，另定之執行刑裁量所定之刑期，不得較重於前定之執行刑加計後裁判宣告之刑之總和（最高法院103年度第14次刑事庭會議決議、103年度台抗字第707號、第674號裁定意旨參照）。據上，原裁定附表所示之罪，合計刑度為有期徒刑23年3月，此為法院定應執行刑時之外部界限，而原裁定附表編號4所示之罪，經臺灣苗栗地方法院以109年度訴字第330號判決定應執行有期徒刑1年6月確定；原裁定附表編號6、7所示之罪，經臺灣屏東地方法院以109年度金訴字第20號判決定應執行有期徒刑1年8月確定；原裁定附表編號10所示之罪，經臺灣桃園地方法院以110年度審訴字第228號判決定應執行有期徒刑2年確定；原裁定附表編號12所示之罪，經臺灣新北地方法院以109年度訴字第1280號判決定應執行有期徒刑1年10月確定；原裁定附表編號13、14所示之罪，經原審法院以109年度訴字第874號判決定應執行有期徒刑1年6月確定，以及考量各罪之法律目的、抗告人違反之嚴重性及貫徹刑法量刑公平正義理念等為內部界限，是原審就原裁定附表所示各罪所處之刑，裁定應執行有期徒刑5年10月，乃在前開範疇之內，揆諸前揭說明，於法核無不合。至抗告意旨固請求重新量刑給予抗告人最有利之裁定等語，然原裁定經審酌抗告人所犯案件，並斟酌抗告人之案件類型、各次犯行時間、各罪間之關聯性等情，已大幅減輕抗告人之應執行刑，難謂有何違法不當之情，抗告意旨以前揭情詞指摘原裁定不當，並無理由，應予駁回。　
據上論斷，應依刑事訴訟法第412條，裁定如主文。
中　　華　　民　　國　　111 　年　　10　　月　　17　　日
                  刑事第二十二庭審判長法  官  蔡廣昇
                                      法  官  許文章
                                      法  官　葉韋廷
以上正本證明與原本無異。
如不服本裁定，應於收受送達後5日內向本院提出抗告狀。
                                      書記官　李逸翔
中　　華　　民　　國　　111 　年　　10　　月　　17　　日